# 请教陈版，同一控制人下收购资产形成业务是否需要编制模拟报表？

提问人：gxk645223179 时间：2017-03-23 10:49:26
某自然人A控股b公司和c公司，b公司已运营多年，由于谋求上市，但由于b公司历史出资有瑕疵存在实质性障碍，故在 2016 年设立了c。并打算由c公司收购b的主要经营性资产，包括土地、厂房、设备、存货以及相关业务，准备在 2017 年收购完成。由于收购收购资产形成业务，应当参照同一控制下企业合同。c公司可能将 2017 、 2018 、 2019 年作为申报期进行申报，也可能是 2018 、 2019 、2020 年作为申报期。 想咨询陈版的是， c公司是否需要编制模拟报表？若需要，相关的编制基础是什么？

回答人：chenyiwei
C公司的法定报表并没有编制模拟报表的要求。但如果报表使用者有特殊的信息需求，可根据该特殊需求，基于适当的特殊编制基础编制备考报表，在报表附注中作为“补充资料”提供。